Minutes et répertoires du notaire François DELAFONS, 28 juin 1555 - 1er mai 1592 (étude XVII)
Archives nationales
- Minutes de François DELAFONS, 28 juin 1555 - 1er mai 1592; MC/ET/XVII/36 - MC/ET/XVII/115
  - Minutes. 1574, MC/ET/XVII/63
    - Procuration de Philippe Musset pour la mainlevée de la saisie sur la maison de l'Ange, et bail à rente de cette maison à Jean-Antoine de Baïf., 18 mai 1574; MC/ET/XVII/63
      Lesquelles parties de maison estans en ceste ville de Paris led. preneur promect entretenir, maintenir et soutenir en bon et suffisant estat et valleur tellement et si bien que led. vingt-cinq livres tournoiz de rente y soient et puissent estre prins et perçuz bien et aysement par chascun an à tousjours ausd. quatre termes sans dommaige de part ny d'autre, nonobstant toute chose quelzconque à ce contraire.
      Et où lesd. lieux estoyent adjugez à plus hault prix et neantmoing ce sera au proffict et decharge dud. de Bayf qui ne sera tenu payer aultre chose que lesd. XXV livres tournoiz de rente et XX escuz soleil et aussi s'ils estoyent adjugez à moindre prix led. de Bayf sera tenu de payer et livrer les XXV livres tournoiz de rente et de payer les XX ecus soleil.
      Documents du Minutier central des notaires de Paris, Ronsard et ses amis [288 actes], par Madeleine Jurgens, à partir des dépouillements de Xenia Pamfilova, Paris, Archives nationales, 1985, p. 149, notice n° 51 (instrument de recherche imprimé dématérialisé, certaines notices sont plus détaillées dans la version intégrale accessible en ligne par la rubrique 'Autres instruments de recherche', voir contexte dans le Plan d’orientation général - Notaires de Paris, guides thématiques du Minutier).
      Documents du Minutier central des notaires de Paris, Ronsard et ses amis, par M. Jurgens, à partir des dépouillements de X. Pamfilova, Paris, Archives nationales, 1985, 488 p.
      Musset, Philippe; Baïf, Jean-Antoine de
    - Procuration judiciaire à Lazare de Selve, seigneur de Cronières et de Villiers-le-Chastel, héritier de Claude de Selve, maître d'hôtel de feue la reine de Navarre, avec signature., 9 juin 1574; MC/ET/XVII/63
      procuration; Selve, Lazare de; Selve, Claude de; Jeanne III (reine de Navarre, 1528-1572); maître d'hôtel
    - Procuration de Jean de Maumont, abbé de l'abbaye de Bellozane, conseiller aumônier du roi, à Nicolas de Folleville, bourgeois de Gournay et fermier par ledit Jean de Maumont de son abbaye., 15 juillet 1574; MC/ET/XVII/63
      procuration; Maumont, Jean de; Folleville, Nicolas de; abbé; administrateur
    - Promesse de François de Gourmont, 'graveur d'histoire en bois' rue Saint-Jean-de-Latran, à Regnault Leduc, compagnon imprimeur rue Saint-Jacques (...)., 19 octobre 1574; MC/ET/XVII/63
      La promesse est faite moyennant 8 écus d'or soleil que le compagnon devra payer à François de Gourmont ou au porteur, à raison de 4 écus le jour de Noël prochain et les 4 autres écus le premier juillet suivant, sans que le graveur soit tenu fournir autre chose que sa peine.
      Documents du Minutier central des notaires de Paris, Histoire de l'art au XVIe siècle (1540-1600) [477 actes], par Catherine Grodecki, tome II, Sculpture, peinture et gravure, broderie, faïence et émaillerie, orfèvrerie et joaillerie, armes et armures, Paris, Archives nationales, 1986, p. 218, notice n° 860 (instrument de recherche imprimé dématérialisé, certaines notices sont plus détaillées dans la version intégrale accessible en ligne par la rubrique 'Autres instruments de recherche', voir contexte dans le Plan d’orientation général - Notaires de Paris, guides thématiques du Minutier).
      Gourmont, François de
    - Engagement chez un 'vitrier' de Roye. - Promesse d'Evrard de Groningue, peintre sur verre demeurant hors la porte Saint-Victor, à Pierre Ganeret, 'vitrier' demeurant à Roye, présent à Paris (...)., 12 novembre 1574; MC/ET/XVII/63
      Pierre Ganeret promet nourrir et loger son serviteur durant ce temps et le payer à raison de 5 sols tournois 'par pied de painture de verre et patron d'icelle painture, au fur et à mesure qu'il en aura à faire et qu'il l'aura gaigné...'.
      Documents du Minutier central des notaires de Paris, Histoire de l'art au XVIe siècle (1540-1600) [525 actes], par Catherine Grodecki, tome I, Architecture, vitrerie, menuiserie, tapisserie, jardins, Paris, Archives nationales, 1985, p. 233, notice n° 298 (instrument de recherche imprimé dématérialisé, certaines notices sont plus détaillées dans la version intégrale accessible en ligne par la rubrique 'Autres instruments de recherche', voir contexte dans le Plan d’orientation général - Notaires de Paris, guides thématiques du Minutier).
      Documents du Minutier central des notaires de Paris, Histoire de l'art au XVIe siècle (1540-1600), par Catherine Grodecki, tome I, Architecture, vitrerie, menuiserie, tapisserie, jardins, Paris, Archives nationales, 1985, 392 p.
      Ganeret, Pierre
  - Minutes. 1574, MC/ET/XVII/64; registre
  - Minutes. 1575, MC/ET/XVII/65
  - Minutes. 1575, MC/ET/XVII/66; registre
  - Minutes. 1576, janvier - 1576, juin, janvier 1576 - juin 1576; MC/ET/XVII/67
  - Minutes. 1576, juillet - 1576, décembre, juillet 1576 - décembre 1576; MC/ET/XVII/68
  - Minutes. 1577, janvier - 1578, 24 octobre, janvier 1577 - 24 octobre 1578; MC/ET/XVII/69
    1577, janvier à 4 février.
    1578, janvier à juin.
    1578, 24 octobre: un acte.
  - Minutes. 1577, juillet - 1577, décembre, juillet 1577 - décembre 1577; MC/ET/XVII/70
    - MARINE du ROI § Quittance par Mathurin MALLET, commissaire ordinaire de la MARINE du ROI à Nicolas LOUVET, Trésorier général de la Marine du Ponant, d'une somme de 1732 l. 10 s. à repartir comme suit: 480 l. au chevalier de MIRAMONT; 360 l à Guillaume TOUSTIN du RUMAURE, 508 l 10 s. pour le sieur DESTOURELLES; 384 pour Jacques MARTIN, tous capitaines de la MARINE du ROI par leur part de biscuit, 6 novembre 1626; MC/ET/XVII/70; fol. 466
      Fichier dit 'général' XVIIe-XVIIIe siècles, par le personnel du Minutier, 1954-1999 ( fichier papier entièrement dématérialisé; voir contexte dans le Plan d’orientation général - Notaires de Paris, guides thématiques du Minutier).
      Date de révision: 2011-2012
      quittance
  - Minutes. 1578, MC/ET/XVII/71
    Minutes en liasses (janvier à décembre 1578) et minutes imparfaites (sous l'intitulé: "minuttes ramassées des 24 janvier, 7 mai, 2, 11, 12 juillet".
    - Contrat de mariage entre Marcel Duboys, demeurant à Paris, compagnon brodeur et Claude Pichart, demeurant à Paris, fille d'un maître tondeur de draps au grandes forces, assistée de sa mère et son beau-père, maître écrivain., 1er avril 1578; MC/ET/XVII/71
      La pratique des contrats de mariage chez les notaires au Chatelet de Paris de 1578 à 1583 [476 actes], par Claudine Renou-Fages, thèse de l'Ecole des Chartes, dactyl. 1973 (voir contexte dans le Plan d’orientation général - Notaires de Paris, guides thématiques du Minutier).
      Date de création de la notice: 2004
      contrat de mariage; Duboys, Marcel; Claude, Pichart; brodeur; écrivain
    - Contrat de mariage entre Guy Leschenet, demeurant à Paris, place Maubert, né à Grancey-le-Château, tailleur d'habits et Remie Sontinet, usant de ses droits, servante, orpheline de mère qui demeurait à Lagny-sur-Marne,., 22 avril 1578; MC/ET/XVII/71
      contrat de mariage; Maubert (place); Lagny-sur-Marne (Seine-et-Marne); Leschenet, Guy; Sontinet, Remie; tailleur d'habits; employé de maison
    - Contrat de mariage entre honorable Claude Normant, procureur en la Chambre des Comptes et Jacqueline Godeffroy, assistée de son père, marchand bourgeois de Paris., 7 mai 1578; MC/ET/XVII/71
      contrat de mariage; Normant, Claude; Godeffroy, Jacqueline; procureur du roi (Ancien Régime); commerçant
    - Contrat de mariage entre Bertrand Cressonnet, demeurant à Paris, rue Saint-Germain-des-Grès, marchand de vins et Catherine Berthe, assistée de son père, grand bedeau de la nation de France en l'Université de Paris., 22 mai 1578; MC/ET/XVII/71
      contrat de mariage; Cressonnet, Bertrand; Berthe, Catherine; commerçant
    - Contrat de mariage entre honorable Pierre Sevestre, maître imprimeur et Catherine Paulnyer, orpheline de père pelletier du roi, assistée de son frère, pelletier du roi, demeurant à Montrichard, près de Blois., 1er juin 1578; MC/ET/XVII/71
      contrat de mariage; Blois (Loir-et-Cher); Sevestre, Pierre; Paulnyer, Catherine; imprimeur; fourreur
    - Contrat de mariage entre honorable Martin Orry, demeurant à Paris, rue du Plâtre, marchand de chevaux, orphelin de père et Regnaulde Gryselin, assistée de sa mère et de son père, marchand bourgeois de Paris., 1er juin 1578; MC/ET/XVII/71
      contrat de mariage; Plâtre (rue du); Orry, Martin; Gryselin, Regnaulde; commerçant; commerçant
    - Contrat de mariage entre Nicolas Levasseur, demeurant à Paris, rue des Fontaines, ferronnier et Claude Delarche, demeurant à paris, rue du Cul-de-sac-de-la-Corderie, veuve d'un saunier., 11 juin 1578; MC/ET/XVII/71
      contrat de mariage; Fontaines (rue des); Levasseur, Nicolas; Delarche, Claude
    - Contrat de mariage entre Jean Barre, demeurant à Paris, rue des Sept-voies, tailleur d'habits et Catherine Rossignol, demeurant à Paris, rue des Cinq-diamants., 22 juillet 1578; MC/ET/XVII/71
      contrat de mariage; Sept-Voies (rue des); Barre, Jean; Rossignol, Catherine; tailleur d'habits
    - Contrat de mariage entre Jacques Amyot, demeurant à Paris, maître savetier, fils d'un maître savetier, et Marie Luillier, demeurant à Paris, orpheline de père, compagnon boucher, assistée de sa mère., 27 juillet 1578; MC/ET/XVII/71
      contrat de mariage; Amyot, Jacques; Luillier, Marie; bottier; boucher
    - Contrat de mariage entre Michel Jouyn, demeurant à Paris, rue Saint-Victor, imprimeur et Claude Potheron, orpheline de mère, fille d'un maître serrurier qui demeurait à Saint-Germain-des-prés, assistée de son oncle tuteur et curateur, marchand., 24 août 1578; MC/ET/XVII/71
      contrat de mariage; Saint-Victor (rue); Jouyn, Michel; Potheron, Claude; imprimeur; serrurier; commerçant
    - Contrat de mariage entre Jean Lequelque, demeurant à Paris, marchand maître mégissier à Saint-Marcel et Ysabel Moreau, demeurant à Paris, orpheline de père, fille d'un maître potier de terre, assistée de sa mère., 1er septembre 1578; MC/ET/XVII/71
      contrat de mariage; Saint-Marcel (faubourg); Lequelque, Jean; Moreau, Ysabel; commerçant; potier
    - Contrat de mariage entre honorable Jean Grenet, demeurant à Paris, maçon et Jeanne Orrant, demeurant à Paris, assistée de sa mère et de son père, marchand maître fripier., 7 septembre 1578; MC/ET/XVII/71
      contrat de mariage; Grenet, Jean; Orrant, Jeanne; maçon; commerçant; brocanteur
    - Contrat de mariage entre honorable Pierre Chaillou, demeurant à Paris, rue de la Harpe, maître sellier lormier et Jeanne Leclerc, demeurant à Paris, place du Montceau-Saint-Gervais, veuve d'un maître sellier lormier., 10 octobre 1578; MC/ET/XVII/71
      contrat de mariage; Harpe (rue de la); Chaillou, Pierre; Leclerc, Jeanne; sellier; forgeron
  - Minutes. 1578, février-1578, décembre, 8 février 1578 - 1578; MC/ET/XVII/72; cahiers (3)
    Trois cahiers d'actes en registre: 8 février-17 mars; 1er octobre-25 novembre; 25 novembre-31 décembre.
    - Contrat de mariage entre Michel Thubeuf, demeurant près de la porte Saint-Michel, usant de ses droits, né à Saint-André-de-la Marche, près de Dreux, orphelin de père, fils d'un tisserand en toile, compagnon tondeur de draps aux grandes forces et Anne Geniche, demeurant à Paris, rue du Bon-Puits, usant de ses droits, orpheline de père, laboureur qui demeuraitt près de Dammartin., 9 février 1578; MC/ET/XVII/72
      contrat de mariage; Dreux (Eure-et-Loir); Thubeuf, Michel; tisserand; agriculteur
    - Contrat de mariage entre Jean Le Herissier, demeurant à Paris, rue de Versailles, gagne-denier et Clémence Bordel, usant de ses droits, servante, orpheline de mère., 9 octobre 1578; MC/ET/XVII/72
      contrat de mariage; Versailles (rue de); Le Herissier, Jean; Bordel, Clémence; journalier; employé de maison
    - Contrat de mariage entre Guillaume Gentil, demeurant près d'Epinay-sur-Orge, vigneron et Pasquette Hureau, servante., 25 octobre 1578; MC/ET/XVII/72
      contrat de mariage; Gentil, Guillaume; Hureau, Pasquette; viticulteur; employé de maison
    - Contrat de mariage entre honorable Loyes Germain, demeurant à Paris, rue Saint-Jacques, usant de ses droit, marchand et maître écuyer et Anne Lejuge, orpheline de père, marchand boucher, assistée de sa mère., 28 décembre 1578; MC/ET/XVII/72
      contrat de mariage; Saint-Jacques (rue); Germain, Loyes; Lejuge, Anne; commerçant; boucher
    - Contrat de mariage entre Jean Berthault, demeurant à Saint-Marcel, rue Mouffetard, maître taillandier en œuvre blanche et Michèle Prudhomme, usant de ses droits, servante., 1er décembre 1579; MC/ET/XVII/72
      contrat de mariage; Saint-Marcel (faubourg); Mouffetard (rue); Berthault, Jean; Prudhomme, Michèle; employé de maison
    - Contrat de mariage entre honorable Jean Martin (le Jeune), demeurant à Paris, rue Saint-Jean-de-Latran, libraire et imprimeur et Antoinette Dorve, demeurant à Paris, rue Saint-Denis, veuve d'un marchand ceinturier., 1er décembre 1579; MC/ET/XVII/72
      contrat de mariage; Saint-Jean-de-Latran (rue); Saint-Denis (rue); Martin, Jean; Dorve Antoinette; libraire; imprimeur; commerçant
    - Contrat de mariage entre honorable Pierre Quemont, demeurant à Paris, rue Sainte-Geneviève-du-Mont, orphelin de père, marchand verrier et Guillemette Gétart, demeurant à Paris, rue Bordelle assistée de sa mère et de son père marchand et maître cordonnier., 5 novembre 1581; MC/ET/XVII/72
      contrat de mariage; Sainte-Geneviève-du-Mont (rue); Quemont, Pierre; Gétart, Guillemette; commerçant; verrier; cordonnier
  - Minutes. 1579, janvier - 1579, juin, janvier 1579 - juin 1579; MC/ET/XVII/73
    Un registre d'actes (janvier 1579) et des liasses de minutes (janvier à juin 1579).
    - Contrat de mariage entre Nicolas Bourgeois, demeurant à Saint-Marcel, rue du Bâtonnet, serrurier à Auxerre père, compagnon boulanger et Agnetz Marin, demeurant à Paris, rue Copeau, gagne-denier., 23 janvier 1578; MC/ET/XVII/73
      contrat de mariage; Saint-Marcel (faubourg); Copeau (rue); Auxerre (Yonne); Bourgeois, Nicolas; Martin, Agnetz; serrurier; boulanger; journalier
    - Contrat de mariage entre Jacques Gueffier, demeurant à Paris, rue Trousse-Vache 27 à 28 ans, praticien en cour laïque, orphelin de père praticien à Paris, et Marguerite Nyon, orpheline de mère, fille d'un doreur de livres., 11 janvier 1579; MC/ET/XVII/73
      contrat de mariage; Troussevache (rue); Gueffier, Jacques; Nyon, Marguerite; juriste; juriste; décorateur
    - Contrat de mariage entre Claude Gaillardin, demeurant à Paris, rue du Mont-Sainte-Geneviève, compagnon boucher et Marguerite Denyse, demeurant à Paris, rue du Mont- Sainte-Geneviève, servante orpheline de mère, fille d'un boulanger demeurant à Houdan., 18 janvier 1579; MC/ET/XVII/73
      contrat de mariage; Montagne-Sainte-Geneviève (rue de la); Gaillardin, Claude; Denyse, Marguerite; boucher; employé de maison; boulanger
    - Contrat de mariage entre François Fortin, demeurant à Paris, rue Montorgueil, compagnon passementier et Jeanne Defreschin, demeurant à Paris, carrefour Sainte-Geneviève-du-Mont, tailleur d'habits., 20 janvier 1579; MC/ET/XVII/73
      contrat de mariage; Montorgueil (rue); Fortin, François; Defreschin, Jeanne; passementier; tailleur d'habits
    - Entrée en service chez Jean Feucher, maître tondeur, demeurant rue Mouffetard., 11 février 1579; MC/ET/XVII/73
      contrat de travail; Mouffetard (rue); Feucher, Jean; tisserand
    - Contrat de mariage entre Pierre Haultever, assisté de son père laboureur demeurant à Jussigny-en-Brie et Catherine Gibert, assistée de son père, laboureur, demeurant à Saint-Germain-lès-Cuvilly-en-Brie., 21 février 1579; MC/ET/XVII/73
      contrat de mariage; Haultever, Pierre; Gibert, Catherine; agriculteur
    - Contrat de mariage entre Alain Delavigne, demeurant à Paris, compagnon boucher et Mathurine Fornyer, demeurant à Paris, carrefour Sainte-Geneviève, assistée de son père tailleur d'habits., 8 mars 1579; MC/ET/XVII/73
      contrat de mariage; Sainte-Geneviève (place); Delavigne,Alain; Fornyer,Mathurine; boucher; tailleur d'habits
    - Contrat de mariage entre Noël Dubois, né à Corgenat, en Champagne, bailliage de Sens, cuisinier chez un conseiller du Roi et maître des Requêtes ordinaire de son Hôtel et Catherine Herrisse, demeurant à Saint- Marcel, assistée de son père, compagnon teinturier., 21 avril 1579; MC/ET/XVII/73
      contrat de mariage; Saint-Marcel (faubourg); Dubois, Noël; Herrisse, Catherine; teinturier blanchisseur
    - Contrat de mariage entre Jherosme Justianian, demeurant à Paris, rue Saint-Jacques, coseigneur de l'île de Chio, suivant la cour du Roi et Ysabel Delasecque, demeurant faubourg Saint-Victor, près du moulin de Copeau, assistée de sa mère et de son père gentilhomme lucquois., 24 avril 1579; MC/ET/XVII/73
      contrat de mariage; Saint-Jacques (rue); Saint-Victor (faubourg); Justianian, Jherosme; Delasecque, Ysabel
    - Contrat de mariage entre Gilles Guichard, demeurant à Paris, rue Saint-Victor, bourgeois de Paris et Jacquette Grammere, demeurant à Paris, rue du Petit-pont, veuve., 30 avril 1579; MC/ET/XVII/73
      contrat de mariage; Saint-Victor (rue); Petit-Pont (rue du); Guichard, Gilles; Grammere, Jacquette
    - Contrat de mariage entre Jacques Dumoutier, demeurant faubourg Saint- Honoré, boulanger et Catherine Jardin, demeurant à Paris, rue de Bièvre, veuve d'un boulanger., 2 mai 1579; MC/ET/XVII/73
      contrat de mariage; Bièvre (rue de); Dumoutier, Jacques; Jardin, Catherine; boulanger
    - Contrat de mariage entre Maurice Noel, demeurant à Paris, rue des Sept-Voies, marchand mercier et Marguerite Nicolle, demeurant à Paris, veuve d'un marchand mercier., 2 mai 1579; MC/ET/XVII/73
      contrat de mariage; Sept-Voies (rue des); Noel, Maurice; Nicolle, Marguerite; commerçant
    - Contrat de mariage entre Louis Jollyn, demeurant à Saint-Marcel, carrefour du puits de l'ermite, compagnon foulon de draps et Suzanne Boullart, demeurant à Saint-Marcel, orpheline d'un père serrurier., 6 juin 1579; MC/ET/XVII/73
      contrat de mariage; Saint-Marcel (faubourg); Jollyn, Louis; Boullart, Suzanne; tisserand; serrurier
  - Minutes. 1579, juillet - 1579, décembre, juillet 1579 - décembre 1579; MC/ET/XVII/74
    - Contrat de mariage entre Jacques Lyvernet, demeurant à Saint-Marcel, rue d'Orléans, maître tapissier et Simone Lambert, hors de la porte Bordelle, rue de Copeau, assistée de sa mère et de son père, maître tisserand en toile sur la terre et justice de Sainte-Geneviève-du-Mont., 26 juillet 1579; MC/ET/XVII/74
      contrat de mariage; Saint-Marcel (faubourg); Orléans (rue d'); Lyvernet, Jacques; Lambert, Simone; tapissier; tisserand
    - Contrat de mariage entre Jean Soumaville, demeurant à Paris, rue du Bourg l'Abbé, 26 ans, né près d'Abbeville, usant de ses droits, compagnon tonnelier et Gilette Moreau, demeurant à Paris, rue aux Anes, 26 ans, née à Varennes, près de Montereau, usant de ses droits, servante., 27 juillet 1579; MC/ET/XVII/74
      contrat de mariage; Abbeville (Somme); Soumaville, Jean; Moreau, Gilette; tonnelier; employé de maison
    - Contrat de mariage entre Pierre Moynet, demeurant à Paris, rue du Plâtre, menuisier et Jeanne Fontaine, demeurant à Paris, rue Saint-Jacques, veuve d'un maître cordonnier., 27 juillet 1579; MC/ET/XVII/74
      contrat de mariage; Plâtre (rue du); Saint-Jacques (rue); Moynet, Pierre; Fontaine, Jeanne; menuisier; cordonnier
    - Contrat de mariage entre François Vinceneux, demeurant à Saint-Marcel, rue de l'Arbalète, né près d'Amiens, tailleur d'habits et Marie Triboust, demeurant à Saint- Marcel, rue de l'Arbalète, veuve d'un cocher., 16 août 1579; MC/ET/XVII/74
      contrat de mariage; Saint-Marcel (faubourg); Arbalète (rue de l'); Amiens (Somme); Vinceneux, François; Triboust, Marie; tailleur d'habits; conducteur de véhicules
    - Contrat de mariage entre honorable Joachin Desportes, demeurant à Paris, compagnon imprimeur et Judicq Trepeau, orpheline de mère, assistée de son oncle, marchand., 30 août 1579; MC/ET/XVII/74
      contrat de mariage; Desportes, Joachin; Trepeau, Judicq; imprimeur; commerçant
    - Contrat de mariage entre Gilbert Lehoux, demeurant près de Monthléry, compagnon boucher et Marie Bernard, orpheline de mère, assistée de son cousin, demeurant faubourg Saint-Jacques, gagne-denier et maître taillandier en oeuvre blanche., 19 septembre 1579; MC/ET/XVII/74
      contrat de mariage; Saint-Jacques (faubourg); Lehoux, Gilbert; Bernard; Marie; boucher; journalier; forgeron
    - Contrat de mariage entre Jean Bynot, demeurant à Saint- Marcel, compagnon tissutier, rubanier et passementier et Antoinette de Rancy, demeurant à Châtillon, fille d'un laboureur de vignes, assistée de sa mère., 29 septembre 1579; MC/ET/XVII/74
      contrat de mariage; Saint-Marcel (faubourg); Bynot, Jean; Rancy, Antoinette de; viticulteur
    - Contrat de mariage entre honorable Pierre Richard, demeurant à Saint-Germain-des-Prés, boucher et Marguerite Boucher, assistée de sa mère et de son père, marchand boucher., 10 octobre 1579; MC/ET/XVII/74
      contrat de mariage; Saint-Germain-des-Prés (hameau); Richard, Pierre; Boucher, Marguerite; boucher; boucher
    - Contrat de mariage entre Jean Forest, demeurant à Saint-Marcel, maître savetier à Saint-Marcel et Marie Gapaillart, demeurant à Saint-Marcel, assistée de son père maître rôtisseur à Saint- Marcel., 20 octobre 1579; MC/ET/XVII/74
      contrat de mariage; Saint-Marcel (faubourg); Forest, Jean; Gapaillart, Marie; bottier; cuisinier
    - Contrat de mariage entre honorable Edme Noel, demeurant à Saint-Marcel, rue Mouffetard, marchand de vin et Marie Guilloys, assistée de sa mère et de son père, marchand libraire., 28 octobre 1579; MC/ET/XVII/74
      contrat de mariage; Saint-Marcel (faubourg); Mouffetard (rue); Noel, Edme Edme; Guilloys, Marie; commerçant; libraire
    - Contrat de mariage entre honorable Estienne Rigault, demeurant à Paris, orphelin de père, (mère demeurant à Villefranche-sous-Courtenay), serviteur et Jeanne Bigaut, assistée de sa mère et de son père honorable, marchand drapier, bourgeois de Paris., 22 novembre 1579; MC/ET/XVII/74
      contrat de mariage; Rigault, Estienne; Bigaut, Jeanne; employé de maison; négociant
    - Contrat de mariage entre honorable Pierre Benard, demeurant à Paris, carrefour Sainte- Geneviève, marchand et Guillemette Valle, demeurant à Paris, rue Judas, veuve d'un passementier qui demeurait à Saint-Marcel., 24 novembre 1579; MC/ET/XVII/74
      contrat de mariage; Sainte-Geneviève (place); Judas (rue); Saint-Marcel (rue); Benard, Pierre; Valle, Guillemette; commerçant; passementier
    - Contrat de mariage entre François Bazot, demeurant à Saint-Marcel, rue Copeau, 25 ans né près de Marines entre Chaumont et Pontoise, usant de ses droits, compagnon gantier et Marguerite Desens, demeurant à Paris, rue Judas, orpheline d'un père maître charcutier à Paris, assistée de sa mère., 27 novembre 1579; MC/ET/XVII/74
      contrat de mariage; Saint-Marcel (faubourg); Copeau (rue); Pontoise (Val-d'Oise); Judas (rue); Bazot, François; Desens, Marguerite; maroquinier; fabricant d'accessoires vestimentaires; charcutier
    - Contrat de mariage entre Guillaume Dutto, demeurant à Paris, rue Saint-honoré, compagnon tondeur de draps et Jeanne Lemyre, veuve d'un laboureur, qui demeurait à Fontenay-en France., 8 décembre 1579; MC/ET/XVII/74
      contrat de mariage; Saint-Honoré (rue); Fontenay-en-Parisis (Val-d'Oise); Dutto, Guillaume; Lemyre, Jeanne; tisserand; agriculteur
  - Minutes. 1580, janvier - 1580, mars, janvier 1580 - mars 1580; MC/ET/XVII/75